【裁判字號】    89,易,849
【裁判日期】    900611
【裁判案由】    公共危險
【裁判全文】
臺灣彰化地方法院刑事判決                          八十九年度易字第八四九號
    公  訴  人  臺灣彰化地方法院檢察署檢察官
    被      告  丙○○
右列被告因公共危險案件，經檢察官提起公訴（八十九年度偵字第二九七八號），本
院判決如左：
    主  文
丙○○服用毒品，不能安全駕駛動力交通工具而駕駛，累犯，處有期徒刑月，如易
科罰金，以佰元折算壹日。
    事  實
一、丙○○曾於民國（下同）八十四年間因違反麻醉藥品管理條例案件，經本院判處
    有期徒刑六月確定，並於八十五年二月十二日易科罰金執行完畢。未知悔改，於
    八十八年六月二十一日晚上十時許，施用第二級毒品安非他命後（施用毒品部分
    ，已經判決確定），已不能安全駕駛動力交通工具，仍駕駛車牌號碼ＢＨ─０七
    二六號自用小客車，沿彰化縣彰化市○○路○段，由東往西方向行駛，途經彰南
    路一段一三九號前時，終受毒品影響不能安全操控所駕駛之前開自用小客車，先
    追撞同向在前因見行車管制燈號為紅燈暫停，由甲○○駕駛，車牌號碼ＱＪ─０
    三八二號自用小客車右後側，並續前駛撞擊更前一部，亦係見紅燈暫停，由乙○
    ○（起訴書誤繕為洪淇芳）駕駛，車牌號碼Ｒ九─三六七六號自用小客車之右側
    ，而因之停車。經警得報處理，扣得其所有之安非他命一包（已經判決沒收銷燬
    確定），並經採尿驗知其有施用毒品安非他命之反應查獲。
二、案經彰化縣警察局彰化分局報請台灣彰化法院檢察署檢察官偵查起訴。
    理  由
一、訊據被告丙○○，對前開駕車肇事之事實自承不諱，惟矢口否認係因施用毒品安
    非他命，不能安全駕駛汽車所致，辯稱，係因所駕駛之前開自用小客車煞車失靈
    ，才會連撞甲○○與乙○○所駕駛之前開二部自用小客車，且扣案安非他命是警
    方在地上查獲，恰巧在伊腳旁，但並非伊所有之物云云。經查，前開甲○○與乙
    ○○所分別駕駛之自用小客車，因見行車管制燈號為紅燈暫停，屬同向前後車關
    係，卻均遭被告所駕駛之前開車輛撞及一情，業據甲○○與乙○○證述至詳，核
    與被告自承部分相符；復有道路交通事故調查報告表與現場相片在卷可稽，自屬
    真實。又以甲○○於偵查中所陳，被告於撞車後，警察來時，走路不穩，精神
    不好等語；與審理時證述，被告當時走路不穩，警方懷疑他喝酒，但又聞不到酒
    味，要求他出示證件，他掏口袋，用腳踩住地面一包東西，經警方查獲，但他否
    認那一包東西是他的等語；及乙○○於審理時證述，撞車後，被告給其之印象是
    好像喝醉了酒，腳底下踩住一包東西被警方查獲等語；及處理前開車禍之警員蔡
    進森證述，其接獲通報到達車禍現場，一開始以為被告喝醉酒，然後同事要拿被
    告的證件，被告拿了證件，腳就在地面上踩動，經檢示，發現一包東西，被告當
    時有解釋車禍是因煞車失靈的關係，但其與同事等人以為被告酒醉駕車，因當地
    沒有煞車痕跡等語，足認被告當時外觀、精神與行為均類醉酒狀，且查扣之物屬
    被告所有至明。益依被告於審理時亦自承，當晚其係自台中開回彰化，已經開了
    一個多小時車，這段期間都沒有狀況發生等語，則車禍時適生煞車失靈，無寧過
    巧，而無足遽採。復據查扣物果係安非他命，並被告於前開車禍後為警所採尿液
    檢驗結果呈人體施用安非他命後之甲基安非他命陽性反應，已經檢察官聲請以簡
    易判決處刑，由本院以八十八年度斗簡字第三六三號判決被告施用第二級毒品，
    處有期徒刑六月確定，有判決書在卷可憑。故綜上，被告類酒醉而非喝酒所致，
    當係服用第二級毒品安非他命所造成至灼；且因之肇生前開車禍，足徵已達不能
    安全駕駛動力交通工具之境，是被告所辯應屬事後飾卸之詞，無足採信，而本件
    事證明確，被告犯行堪予認定。
二、核被告所為，係犯刑法第一百八十五條之三服用毒品，不能安全駕駛動力交通工
    具而駕駛罪。被告曾因違反麻醉藥品管理條例案件，經本院判處有期徒刑六月確
    定，於八十五年二月十二日易科罰金執行完畢，有台灣彰化地方法院檢察署刑案
    資料查註紀錄表與台灣高等法院被告全國前案紀錄表在卷可稽，五年內復犯有期
    徒刑以上刑之本罪，應論以累犯，依法加重其刑。爰審酌被告犯罪之動機、目的
    、手段、對公共安全所生之危害暨犯後態度等一切情狀，量處如主文所示之刑，
    並諭知易科罰金之折算標準，以示懲儆。
據上論斷，應依刑事訴訟法第二百九十九條第一項前段，刑法第一百八十五條之三、
、第四十七條、第四十一條第一項，罰金罰鍰提高標準條例第二條，判決如主文。
中      華      民      國      九十      年      六      月    十一    日
                                臺灣彰化地方法院刑事第三庭
                                    法      官  洪  榮  謙
右正本證明與原本無異。
如不服本判決，應於判決送達後十日內向本院提出上訴狀（須附繕本）。
告訴人或被害人對於判決如有不服具備理由請求檢察官上訴者，其上訴期間之計算係
以檢察官收受判決正本之日期為準。
                                    法院書記官  張  木  松
中      華      民      國      九十      年      六      月    十三    日
刑法第一百八十五條之三：
服用毒品、麻醉藥品、酒類或其他相類之物，不能安全駕駛動力交通工具而駕駛者，
處一年以下有期徒刑、拘役或三萬元以下罰金。


司法院資訊處製作；財團法人民間司法改革基金會備份。
